臺灣板橋地方法院刑事判決　　　　　　　 92年度訴字第309號
公　訴　人　臺灣板橋地方法院檢察署檢察官
被　　　告　丙○○
　　　　　　乙○○
　　　　　　　　　　　4樓
上列被告等因詐欺等案件，經檢察官提起公訴（90年度偵字第32
29、3230、3231、3404、10814 、11839 、15141 、16162 、17
640 號、91年度偵字第2938、5362、5922、8284、8582 、12415
、23329 號），本院依簡式審判程序，判決如下：
    主  文
丙○○共同以犯洗錢之罪為常業，處有期徒刑壹年，併科罰金新
臺幣陸拾萬元，罰金如易服勞役，均以罰金總額與陸個月之日數
比例折算。如附表二所示之匯款金額應分別發還如附表二所示之
被害人，扣案之如附表五編號1 所示之手機貳支均沒收。
乙○○幫助以犯洗錢之罪為常業，處有期徒刑捌月，併科罰金新
臺幣貳拾伍萬元，罰金如易服勞役，均以罰金總額與陸個月之日
數比例折算，緩刑年。扣案之如附表五編號2 之手機壹支、臺
灣大哥大預付卡拾肆張均沒收。
    事  實
一、丙○○明知化名「鄭哥」之丁○○（尚於本院審理中）所參
    與之由「楊哥」及其他真實姓名年籍不詳之成年人共組之詐
    騙集團係以詐欺、洗錢為常業，仍自民國89年6 月初起至90
    年1 月中旬止，以每月新臺幣（下同）4 萬元之代價，受「
    鄭哥」丁○○僱用，參與該詐騙集團之常業詐欺、常業洗錢
    之計劃，透過「鄭哥」丁○○與其所屬之詐騙集團成員共同
    基於意圖為自己不法所有之以詐欺、洗錢為常業之犯意聯絡
    ，依「鄭哥」丁○○之指示，負責向丑○○（已審結）收取
    金融帳戶資料、提領款項、收購國民
    房屋、架設及拆除080 免付費電話轉接器之工作，先於如附
    表一所示之時間，以附表一所示之代價向丑○○，收購或承
    租如附表一所示之郵局、銀行帳戶存摺、印章、金融卡及提
    款密碼等資料，再交由「鄭哥」丁○○，復由丁○○交予自
    稱「楊哥」之人；丙○○並依「鄭哥」丁○○之指示，明知
    「鄭哥」丁○○所交付之張勇雄
    購所得之人頭
    稱中華電信）員工，自稱係「王銀達」受「張勇雄」之委託
    代理「張勇雄」申辦如附附表三所示之電話門號、並以「王
    銀達」之名義申請如附表四所示之電話門號（張勇雄、王銀
    達本人於出售其
    申請電話、帳戶等行為，均不違其本意），供「楊哥」詐騙
    集團使用為下述之常業詐欺、常業洗錢之犯行：
  (一)「楊哥」等人所組成之常業詐欺集團於取得如附表一編號1
    所示之帳戶存摺及金融卡等物件後，以「東億國際產業投信
    有限公司」名義，郵寄彩券、海報供不特定人對獎，經不特
    定人對獎發覺中獎後以海報所載之電話號碼與該詐欺集團聯
    絡，即由該詐欺集團成員於電話中表示應將稅金、入會費等
    費用匯入其等指定之帳戶，以此為詐術使不特定人陷於錯誤
    而交付金錢，並以之為常業。計有：楊心慧於89年8 月21日
    接到號碼為368058號之彩券後，撥打海報上所載之電話號碼
    00-0000000、00-0000000、00-0000000、0000000000、00-
    0000000、00-0000000、00000000號與該詐騙集團之人聯絡
    ，對方有自稱：「林振裕」、「張國偉」、「王課長」、「
    林會長」、「簡培賢」、「蔣得厚」之人與楊心慧通話、回
    電及供其查證，稱楊心慧對中60萬元，並以需繳交稅金、會
    員費、權利金、及楊心慧再中獎需給付佣金等費用為理由詐
    騙楊心慧，使楊心慧陷於錯誤，於89年8 月22日起至同年月
    25日止，共計匯款59萬元進入其等指定之帳戶（如附表二編
    號1 所示），而透過此一洗錢之方式掩飾、隱匿該詐騙集團
    自己因犯常業詐欺所得之財物，後因對方要求楊心慧再匯款
    159 萬元，楊心慧查覺有異，始知受騙。而包鳳玲上揭帳戶
    之往來紀錄，自89年7 月15日起至89年8 月31日止之為上述
    詐欺集團利用期間，共計經轉、匯入7 筆款項，計
    1,001,000 元，經提領最後僅餘44元。
  (二)「楊哥」等人所組成之常業詐欺集團於取得如附表一編號2
    所示之帳戶資料後，即以「海德企業有限公司」名義，郵寄
    海報及彩券供不特定人對獎，經不特定人對獎發覺中獎後以
    海報所載之電話號碼與該詐欺集團聯絡，即由該詐欺集團成
    員於電話中表示應先將中獎稅金等項目匯入上開如附表一編
    號2 所示之黃明德、李豐裕、辛○○、黃○○名義之帳戶內
    ，以此為詐術使不特定人陷於錯誤而交付金錢，並以之為常
    業。計有：卯○○於89年12月8 日接到上述海報及內附對中
    80萬元獎金之彩券後，撥打海報所載之電話號碼000000000
    號、000000000 號與該詐騙集團之人聯絡，再以對方告知之
    電話00-0000000、00-0 000000 、00-0000000、0000000000
    、00-0000000（附表三編號1 所示）、00-0000000、000000
    0000、0000000000000 與對方聯絡，對方有自稱「劉興國」
    、「陳副理」、「汪經理」、「陳月英」、「汪明德」、「
    李小姐」、「劉國軒」、「吳組長」之人，先後與卯○○通
    話及回電，並分別以繳交所得稅、會員費、權利金及手續費
    等理由詐騙卯○○，使卯○○陷於錯誤，於89年12月11日至
    同年月14日，共計匯款176 萬元進入其等指定之帳戶（如附
    表二編號2 所示），嗣卯○○發覺有異，始知受騙，報警處
    理。又卯○○將上開款項匯入黃明德、黃○○、李豐裕各該
    帳戶後，旋為該詐欺集團人員各於匯入之同日分別轉入未○○上開帳戶內6 萬元、10萬元、10萬元；又李豐裕之郵局帳
    戶於89年12月6 日、11日、12日、14日，經該詐欺集團人員
    分別轉帳5 萬元、50萬元、8 萬元、35萬元、4 萬9 千元進
    入玄○○名義之上開臺灣中小企業銀行帳戶內，辛○○之帳
    戶於89年12月18日亦經該詐欺集團人員轉帳45萬元進入丑○○上揭帳戶內，並於同日經由丁○○之指示，由丑○○持金
    融卡在位於臺北縣板橋市○○路○ 段之誠泰商業銀行自動提
    款機將自己帳戶內之10萬元轉帳至吳慧珍之帳戶後，丑○○
    將自己帳戶之金融卡送至臺北市○○○路附近，交付予丁○○，由該詐騙集團成員利用該金融卡自丑○○上開帳戶分5
    次各提領2 萬元，共計10萬元，透過此一洗錢之方式掩飾、
    隱匿該詐騙集團自己因犯常業詐欺所得之財物。嗣經警及本
    院先後調取黃明德、李豐裕、辛○○、黃○○、未○○上揭
    帳戶之往來紀錄，發現黃明德帳戶自89年12月1 日起至同年
    12 月15 日止之為上述詐欺集團利用期間，共計經匯入17筆
    款項，計102 萬元，經提領最後僅餘36元；李豐裕之帳戶自
    89年10月30日起至同年12月14日止之為該詐欺集團利用期間
    ，共計經匯入17筆款項，計2,706,020 元，經提領最後僅餘
    82元；辛○○之帳戶自89年11月24日起至同年12月18日止之
    為該詐欺集團利用期間，共計匯入10筆款項，計1,881,050
    元，於同年12月18日止經提領僅餘46元；黃○○之帳戶自89
    年11月10日起至同年12月20日止之為上述詐欺集團利用期間
    ，共計經轉、匯入21筆款項，計2,986,000 元，經提領最後
    僅餘809 元；未○○之帳戶自89年11月22日起至同年12月14
    日止之為上述詐欺集團利用期間，共計經轉、匯入6 筆款項
    ，計515,000 元（起訴書附表之五洗錢金額誤載為715,000
    元），經提領最後僅餘81元。
  (三)「楊哥」等人所組成之常業詐欺集團於取得如附表一編號3
    所示之帳戶資料後，即以「大發代書事務所」名義，在自由
    時報等報紙刊登貸款廣告，經不特定人以報載電話號碼與該
    事務所聯絡後，即由該詐欺集團成員於電話中表示應先將手
    續費、律師公證費、財力證明、納稅證明等項目之費用匯入
    包括上開宇○○、劉杜鈺名義帳戶在內之帳戶，以此為詐術
    使不特定人陷於錯誤而交付金錢，並以之為常業。計有：戊○○於89年11月27日，因觀看自由時報廣告而撥打廣告所載
    之電話號碼000000000 、0000000000與該詐騙集團之人聯絡
    ，表示希望能貸得5 百萬元，對方有自稱「曾權隆」、「高
    嘉育」、「高老闆」（或「陳老闆」）之人，於89年11月27
    日至90年4 月間止（乙○○參與部分僅止於90年1 月中旬前
    之常業詐欺、洗錢部分），先後與戊○○通話及回電，分別
    以可增貸至9 百萬元、4 千萬元，須繳交手續費、律師公證
    費、財力證明、納稅證明等費用之理由詐騙戊○○，使戊○○陷於錯誤，於89年11月28日起至90年4 月27日止（乙○○
    參與部分僅止於90年1 月中旬前之常業詐欺、洗錢部分，亦
    即如附表二編號3 所示之80萬元部分），依詐騙集團人員
    之指示，共計匯款16,989,000元進入其等指定之帳戶（如附
    表二編號3 所示），而透過此一洗錢之方式掩飾、隱匿該詐
    騙集團自己因犯常業詐欺所得之財物。隨後戊○○因貸款始
    終未經核下，發覺有異，始知受騙，報警處理。嗣經警調取
    劉杜鈺、宇○○上揭帳戶之往來紀錄，發現劉杜鈺之帳戶自
    89年12月12日起至90年1 月20日止之為上述詐欺集團利用期
    間，共計經匯入、存入31筆款項，計2,505,400 元，經提領
    於90年1 月20日尚餘69,986元；宇○○之帳戶自89年9 月15
    日起至90年4 月10日止之為上述詐欺集團利用期間，共計經
    匯入28筆款項，計2,351,460 元，經提領最後僅餘4 元。
  (四)「楊哥」等人所組成之常業詐欺集團於取得如附表一編號4
    所示之帳戶資料，以「港商維多利亞珠寶公司」名義，郵寄
    刮刮樂彩券供不特定人對獎，經不特定人對獎發覺中獎後以
    兌換彩券單所載之電話號碼聯絡，即由該詐欺集團成員於電
    話中表示應將入會費等費用匯入其等指定之帳戶，以此為詐
    術使不特定人陷於錯誤而交付金錢，並以之為常業。計有：
  　(1)辰○○於89年10月5 日接到刮中55萬元獎金之彩券後，撥
      打兌換彩券單上所載之電話號碼00-00000000 、00000000
      00與該詐騙集團之人聯絡，對方有自稱「周文吉」之人與
      辰○○通話及回電，並以需繳交會員費等費用及再中香港
      賽馬為理由詐騙辰○○，使辰○○陷於錯誤，於89年10月
      7 日起至89年11月2 日止，共計匯款170 萬元進入其等指
      定之帳戶（如附表二編號4 所示辰○○部分），而透過此
      一洗錢之方式掩飾、隱匿該詐騙集團自己因犯常業詐欺所
      得之財物。
    (2)壬○○○於89年11月10日接到刮中港幣159,000 元獎金之
      彩券後，撥打兌換彩券單上所載之電話號碼000000000 與
      該詐騙集團之人聯絡，對方有自稱「張經理」之人與壬○○○通話及回電，並以需繳交會員費等費用為理由詐騙壬○○○，使壬○○○陷於錯誤，於89年11月10日起至90年
      1 月間止，共計匯款6,483,000 元進入其等指定之帳戶，
      其中於89年11月27日10時56分許，將532,100 元匯入林萬
      安名義之上開帳戶內（如附表二編號4 所示林珠麗雪部分
      ），而透過此一洗錢之方式掩飾、隱匿該詐騙集團自己因
      犯常業詐欺所得之財物。
    (3)巳○○於89年11月21日接到刮中港幣159,000 元獎金之彩
      券後，撥打兌換彩券單上所載之電話號碼000000000 與該
      詐騙集團之人聯絡，對方有自稱「宋先生」之人與巳○○
      通話及回電，並以需繳交會員費等費用為理由詐騙巳○○
      ，使巳○○陷於錯誤，先後於89年11月23日8 時59分許、
      23日某時、同年月24日9 時2 分許、12時13分許、14時15
      分許止，先後匯款3 萬元、7 萬元、4 萬元、4 萬元、2
      萬元進入其等指定之林萬安名義之上開帳戶內（如附表二
      編號4 所示巳○○部分），而透過此一洗錢之方式掩飾、
      隱匿該詐騙集團自己因犯常業詐欺所得之財物。
  (五)「楊哥」等人所組成之常業詐欺集團於取得如附表四所示之
    電話號碼，即利用該等電話，共同承前犯意聯絡，以「信德
    實業股份有限公司」名義，郵寄海報及彩券供不特定人對獎
    ，經不特定人對獎發覺中獎後以海報所載之電話號碼聯絡，
    即由該詐欺集團成員於電話中表示應先將中獎稅金、會員費
    等費用匯入所指定之帳戶內，以此為詐術使不特定人陷於錯
    誤而交付金錢，並以之為常業。計有午○○於90年1 月2 日
    接到上述海報及內附對中50萬元獎金之彩券後，撥打海報所
    載之電話號碼000000000 號與該詐騙集團之人聯絡，再撥打
    00-00000000 、00-0000000號，對方先後有自稱「蔡孟鴻」
    、「李麗娟」、「呂冠良」、「王建偉」、「蔡文雄」、「
    林明火」之人與午○○聯絡或接受其查證，詐騙集團之人與
    午○○聯絡要求午○○查證之電話號碼其中之一即為：
    00-0000000號（由自稱「林明火」之人接聽），並分別以繳
    交所得稅、會員費、又中馬票（3,180 萬元）之簽牌費、權
    利金、抽成費等理由詐騙午○○，使午○○陷於錯誤，於90
    年1 月2 日、3 日，共計匯款1,035,300元（起訴書誤載為
    1,045,300 元）進入其等指定帳戶（如附表二編號5 所示午
    ○○部分），隨即由該詐騙集團將款項領提殆盡，而透過此
    一洗錢之方式掩飾、隱匿該詐騙集團自己因犯常業詐欺所得
    之財物嗣午○○發覺有異，始知受騙，報警處理。
  (六)「楊哥」等人所組成之常業詐欺集團於取得如附表一編號6
    所示之謝信鳳、洪祥期名義之帳戶資料後，共同承前犯意聯
    絡，在中國時報等報紙刊登徵男公關、伴遊之廣告，經不特
    定人以廣告所載電話號碼00-0000000號與該集團成員聯絡後
    ，該集團成員即要求應徵者應先將保證金、交易仲介費等費
    用匯入包括玄○○、洪祥期名義之上開帳戶在內之帳戶，再
    告知伴遊對象，以此為詐術使不特定人陷於錯誤而交付金錢
    ，並以之為常業。計有：寅○○於89年11月16日，看到中國
    時報所刊登之該廣告，而撥打廣告所載之電話號碼與詐欺集
    團之成員聯絡，有自稱「劉小姐」、「張孟華」之人與寅○○通話，對方要求寅○○經仲介後，所得之公關、伴遊報酬
    ，雙方五五拆帳，但寅○○應先給付35,000元之擔保金，且
    於每次仲介時，應先將全部公關、伴遊報酬之半數，匯入指
    定之帳戶內，寅○○不疑有詐，於89年11月17日起，迄同年
    月22日止，共計將63,000元（起訴書誤載為57,000元）匯入
    對方指定之帳戶（如附表二編號6 所示），透過此一洗錢之
    方式掩飾、隱匿該詐騙集團自己因犯常業詐欺所得之財物。
    嗣因對方未實際仲介伴遊，寅○○要求退款未果，始知受騙
    ，報警處理。嗣經警調取玄○○、洪祥期上揭帳戶之往來紀
    錄，發現玄○○帳戶自89年9 月13日起至同年11月28日止之
    為上述詐欺集團利用期間，共計經轉、匯入82筆款項，計
    170 萬元，經提領最後僅餘1 元，洪祥期帳戶自89年10月21
    日起至同年12月8 日止之為上述詐欺集團利用期間，共計經
    轉、匯入78筆款項，計114 萬元，經提領最後僅餘60元。
  (八)「楊哥」等人所組成之常業詐欺集團於取得如附表一編號8
    所示之帳戶資料後，共同承前犯意聯絡，以「香港電訊通電
    信聯盟」之名義，郵寄海報及彩券供不特定人對獎，經不特
    定人對獎發覺中獎後以海報所載之電話號碼聯絡，即由該詐
    欺集團成員於電話中表示應先辦理會員證、繳付保證金、手
    續費等項目之費用匯入包括上開呂文和、吳春嬌名義帳戶在
    內之帳戶，以此為詐術使不特定人陷於錯誤而交付金錢，並
    以之為常業。計有：庚○○於89年12月1 日接到上述海報及
    內附對中66萬元獎金之彩券後，撥打海報所載之電話號碼
    000000000 、00-0000000與該詐騙集團之人聯絡，對方有自
    稱「鍾明雄」之人，先後與庚○○通話及回電，並分別以應
    辦理會員證、繳交保證金、及庚○○又中獎應加付手續費等
    理由詐騙庚○○，使庚○○陷於錯誤，於89年12月12日至89
    年12月14日，共計匯款395,000 元進入其等指定之帳戶（如
    附表二編號8 所示），而透過此一洗錢之方式掩飾、隱匿該
    詐騙集團自己因犯常業詐欺所得之財物。隨後因無錢匯入庚○○之帳戶，庚○○發覺有異，始知受騙，報警處理。嗣經
    警調取呂文和、吳春嬌上揭帳戶之往來紀錄，發現呂文和帳
    戶自89年12月1 日起至90年1 月16日止之為上述詐欺集團利
    用期間，共計經轉、匯入42筆款項，計6,557,204 元，經提
    領最後僅餘974 元，吳春嬌帳戶自89年12月14日起至90年1
    月16日止之為上述詐欺集團利用期間，共計經轉、匯入21筆
    款項，計1,688,000 元，經提領最後僅餘33元。
二、乙○○於90年2 月3 日，依據自由時報所刊登有關電話公司
    徵外務員之分類廣告與化名「鄭哥」之丁○○聯絡，明知「
    鄭哥」丁○○係參與以詐欺、洗錢為常業之詐騙集團成員，
    仍基於幫助常業詐欺、常業洗錢之故意，以月薪4 萬元之代
    價，於90年2 月6 日1 日起受「鄭哥」丁○○之僱用，工作
    性質為至電信局申請電話及跑銀行、無固定辦公地點、隨時
    依「鄭哥」丁○○之電話指示辦理，化名「鄭哥」之丁○○
    即於90年2 月6 日18時許，以電話指示乙○○至不詳地點向
    丑○○收取帳戶資料再交予「鄭哥」丁○○，嗣於翌日（90
    年2 月7 日）12時許「鄭哥」丁○○再通知乙○○前往位於
    臺北市○○○路之中華電信公司建北局前之建國北路高架橋
    下見面，交付16,000元予乙○○，指示乙○○以「鄭光峰」
    之名義（乙○○誤認丁○○本名係鄭光峰）匯款5,520 元予
    正鑫廣告社，另購買14張臺灣大哥大易付卡，乙○○隨即至
    臺北市○○○路之臺灣中小企業銀行辦理匯款事宜，並前往
    臺北市○○路之全虹通訊行購買14張臺灣大哥大預付卡，又
    接獲「鄭哥」丁○○之電話指示，轉往臺北市○○○路之中
    華電信公司建北局前，向丑○○收取資料（即署名地○之信
    封袋：內有中國信託銀行帳戶存摺及提款卡、第一銀行帳戶
    存摺及提款卡、匯豐銀行帳戶存摺及提款卡），再經「鄭哥
    」丁○○電話指示前往臺北市○○○路之兄弟飯店附近轉角
    處見面，欲將丑○○所交付之前開資料轉交「鄭哥」丁○○
    時，為警當場查獲。
三、查獲過程：
  (一)事實欄一、(二)部分：
    經警根據被害人卯○○之匯款紀錄，先於90年2 月5 日16時
    30 分 許，趁黃明德至板橋市南雅郵局欲辦理上開帳戶掛失
    時，查獲黃明德，並根據黃明德之供述，得知其上開帳戶資
    料係交予天○○，隨於90年2 月6 日17時30分許，在位於臺
    北縣板橋市○○街50號之天堂鳥泡沫紅茶店，持檢察官簽發
    之拘票拘提天○○到案，根據天○○之供述，得知丑○○在
    收購他人金融帳戶，經警依刑事訴訟法第88條之1 第1 項第
    1 款之規定，於90年2 月6 日21時許，在臺北縣板橋市○○○路267 號之全虹通信廣場，將丑○○拘提到案（檢察官嗣
    補發拘票），嗣並於丑○○位於臺北縣板橋市○○路○ 段
    296 號6 樓7 室之居處，扣得屬丑○○所有供其紀錄其收購
    金融帳戶用之記事簿1 本。玄○○適於同年月6 日22時10分
    許，至丑○○上開住處，亦為警查獲。又未○○上開帳戶隨
    後為郵局設定為警示、監控帳戶，90年9 月11日15時許，未
    ○○至文林郵局申請補發存摺時，為郵局人員通知警察到場
    ，警察請未○○至警局說明，並通知沈呈輝到案說明而悉上
    情。
  (二)事實欄一、(一)部分：
    丑○○經警於90年2 月6 日為警查獲後，經警根據丑○○記
    事簿之記載，發現有包鳳玲上開帳戶資料，經通知包鳳玲到
    案說明，包鳳玲承認經由曾國銓介紹租借帳戶資料予甲○○
    之事。又經被害人楊心慧報警處理後，經警根據楊心慧之匯
    款紀錄，調取包鳳玲上開帳戶之存取資料，通知包鳳玲到案
    說明，嗣經臺灣桃園地方法院檢察署檢察官將甲○○部分移
    對包鳳玲該帳戶帳號與丑○○記事簿記載者相符，丑○○於
    本院審理時承認包鳳玲之帳戶為甲○○售予者。
  (三)事實欄一、(三)部分：經被害人戊○○報警後，經警根據戊○○之匯款紀錄，通知劉杜鈺、宇○○到案說明，劉杜鈺供稱
    其帳戶係交予甲○○，宇○○稱其帳戶是交予丑○○，嗣甲○○於本院審理時供認劉杜鈺之該帳戶物件係其交付予丑○○。
  (四)事實欄一、(四)部分：經被害人辰○○、壬○○○、巳○○報
    警後，經警將林萬安等帳戶設為「警示帳戶停止交易」，使
    詐騙集團無法自林萬安之帳戶取款，丁○○即通知丑○○轉
    通知林萬安自中國大陸返臺辦理帳戶掛失，並將其帳戶內之
    金錢領出，丑○○又轉託玄○○出面陪同林萬安辦理，林萬
    安嗣於89年12月11日12時許，由玄○○陪同至臺北市圓環郵
    局辦理時，為郵局人員通知警察查獲，嗣經臺灣士林地方法
    院檢察署檢察官將玄○○部分移送本院併案審理（該署90年
    度偵字第5382號），經本院依林萬安、玄○○之供述，並核
    對丑○○記事簿之記載，發現林萬安、林柏忠、夏陳良上揭
    帳戶資料皆與丑○○記事簿之記載相符，丑○○於本院審理
    時承認該等帳戶之物件係由其交予丁○○，並經丁○○告知
    轉通知林萬安返臺處理。
  (五)事實欄一、(五)部分：經被害人午○○分別報警處理後，經警
    根據電話號碼申請人之資料傳訊王銀達，王銀達供述其將國
    民
    證轉售予丑○○之情。
  (六)事實欄一、(六)部分：經被害人寅○○報警處理後，經警追查
    其轉帳紀錄，並經警及檢察官先後詢（訊）問玄○○，玄○○坦承其將帳戶租予丑○○之事實。洪祥期部分，則經本院
    核對丑○○記事簿記載，發現洪祥期上揭帳戶資料與丑○○
    記事簿之記載相符，丑○○於本院審理時承認其亦有經手洪
    祥期帳戶物件。
  (八)事實欄一、(八)部分：經被害人庚○○報警處理後，經警根據
    庚○○之匯款紀錄，調取呂文和、吳春嬌上開帳戶之存取資
    料，並詢問呂文和，經呂文和供述得知其帳戶物件係交予丑
    ○○。
四、案經內政部警政署刑事警察局移送臺灣板橋地方法院檢察署
    檢察官偵查起訴，雲林縣警察局斗六分局報由臺灣雲林地方
    法院檢察署檢察官呈由臺灣高等法院檢察署令轉臺灣板橋地
    方法院檢察署檢察官偵查起訴，寅○○訴由臺灣高雄地方法
    院檢察署檢察官呈由臺灣高等法院檢察署令轉臺灣板橋地方
    法院檢察署檢察官偵查起訴，基隆市警察局移送臺灣基隆地
    方法院檢察署檢察官呈由臺灣高等法院檢察署令轉臺灣板橋
    地方法院檢察署檢察官偵查起訴，桃園縣警察局楊梅分局報
    由臺灣桃園地方法院檢察署檢察官呈由臺灣高等法院檢察署
    令轉臺灣板橋地方法院檢察署檢察官偵查起訴，高雄縣警察
    局移送臺灣高雄地方法院檢察署檢察官呈由臺灣高等法院檢
    察署令轉臺灣板橋地方法院檢察署檢察官偵查起訴；臺北市
    政府警察局移送臺灣臺北地方法院檢察署檢察官呈由臺灣高
    等法院檢察署令轉臺灣板橋地方法院檢察署檢察官偵查起訴
    。
    理  由
一、被告丙○○、乙○○所犯均係死刑、無期徒刑、最輕本刑為
    3 年以上有期徒刑以外之罪，其二人於準備程序中就被訴事
    實為有罪之陳述，經本院告知簡式審判程序之旨，並聽取公
    訴人、被告之意見後，經合議庭裁定由受命法官獨任進行簡
    式審判程序，合先敘明。
二、被告丙○○部分：
    上揭事實欄一部分之犯罪事實，業據被告丙○○於本院審理
    時坦承不諱，並有下列事證為證：
  (一)事實欄一、(一)部分：
  １、證人丑○○於本院之證述（本院92年7 月11日筆錄）。
  ２、證人包鳳玲於警詢、偵查中之證述（見內政部警政署刑
      事警察局90刑偵七(二)字第44494 號警卷＜下簡稱：Ａ警卷
      ＞第186 、187 頁、本院卷(五)第118 、119 頁所附之臺灣
      板橋地方法院檢察署91年度偵字第19789 號影卷警詢筆錄
      、本院卷(五)第98頁所附之臺灣桃園地方法院檢察署91年度
      偵字第20398 號影卷偵查筆錄）。
  ３、證人即介紹包鳳玲出賣帳戶予甲○○之友人曾國銓於警詢
      之證述（見本院卷(五)第125 至127 頁所附之臺板橋地方法
      院檢察署91年度偵字第19789 號影卷警詢筆錄）。
  ４、被害人楊心慧於警詢及偵查中之指述（見本院卷(五)第130
      至133 頁所附之臺灣板橋地方法院檢察署91年度偵字第
      19789 號影卷警詢筆錄、本院卷(五)第100 頁所附之臺灣桃
      園地方法院檢察署91年度偵字第20398 號影卷偵查筆錄）
      。
  ５、「東億國際產業投信有限公司」之海報、被害人楊心慧匯
      款之郵政國內匯款執據（見本院卷(五)第134 至137 頁）。
  ６、包鳳玲該帳戶之郵政存簿儲金每日活動戶存提詳情表、客
      戶基本資料（見本院卷(二)，臺灣板橋地方法院檢察署90年
      度偵字第3229號第165 頁）。
  ７、丑○○記事簿所載「朱」、「包鳳玲帳戶資料」部分（見
      Ａ警卷第224 頁、臺灣板橋地方法院檢察署90年度偵字第
      3229號第8 頁）。
  (二)事實欄二、(二)部分之證據：
  １、證人即同案被告丑○○於警詢、偵查及本院審理時之供述
      （見臺灣板橋地方法院檢察署90年度偵字第3229號卷第41
      、80頁，本院歷次筆錄）。
  ２、證人即同案被告玄○○於警詢及本院審理時之供述（見Ａ
      警卷第22、23頁，臺灣板橋地方法院檢察署90年度偵字第
      3229號卷第51頁，本院90年度聲羈字第83號卷第6 頁，本
      院各次筆錄）。
  ３、證人即同案被告天○○之供述（見Ａ警卷第30至32頁，臺
      灣板橋地方法院檢察署90年度偵字第3229號卷第35、36、
      80頁，本院90年度聲羈字第83號卷第5 頁反面，本院92年
      4 月9 日筆錄、92年4 月18日筆錄、92年5 月2 日筆錄、
      93 年3月31日筆錄）。
  ４、證人即同案被告宇○○於本院審理時之供述（見本院93年
      8 月4 日筆錄）。
  ５、證人即同案被告未○○於警詢、偵查及本院之供述（見臺
      灣板橋地方法院檢察署91年度偵字第15141 號卷第4 、47
      頁背面、59頁背面、本院90年度聲羈字第546 號卷第3 頁
      背面、本院90年度偵聲字第627 號卷第2 頁、臺灣高等法
      院90年度抗字第494 號卷第5 頁、本院92年7 月11日筆錄
      、93年9 月15日筆錄）。
  ６、證人即人頭帳戶名義人黃明德於警詢中之供述（見Ａ警卷
      第56至59頁）。
  ７、證人沈呈輝於警詢中之供述（見臺灣板橋地方法院檢察署
      91年度偵字第2938號卷第53、54頁）。
  ８、證人即人頭帳戶名義人辛○○、黃○○於本院之證述（見
      本院92年6 月13日筆錄）。
  ９、證人即被害人卯○○於警詢中之指述（見Ａ警卷第162 至
      164 頁、臺灣板橋地方法院檢察署90年度偵字第15141 號
      卷第32頁）。
  １０、詐騙集團寄與卯○○之信封影本、海報影本、彩券影本各
      1 份、卯○○匯款之郵政國內匯款執據存根影本6 紙（見
      臺灣板橋地方法院檢察署90年度偵字第15141 號卷第33至
      45頁，Ａ警卷第166 至179 頁）。
  、卯○○匯款匯入帳戶之郵政存簿儲金每日活動戶存提詳情
      表（見Ａ警卷第13至15、62頁，臺灣板橋地方法院檢察署
      91 年 度偵字第2938號卷第4 、5 頁）。
  、未○○郵局帳戶明細資料（見臺灣板橋地方法檢察署90年
      度偵字第15141 號卷第15頁，同署90年度偵字第3229號卷
      第101 頁）。
  、丑○○郵局帳戶明細資料、客戶基本資料（見臺灣板橋地
      方法院檢察署90年度偵字第3229號第49、51頁，Ａ警卷第
      12、13、15頁）。
  、辛○○郵局帳戶明細資料、客戶基本資料（見臺灣板橋地
      方法院檢察署90年度偵字第3229號第50、128 頁，Ａ警卷
      第14頁）。
  、黃明德、吳慧珍帳戶之客戶基本資料，黃明德帳戶之開戶
      資料及交易明細資料（見臺灣板橋地方法院檢察署90年度
      偵字第3229號第114 、130 頁，Ａ警卷第60至62、265 、
      266 頁）。
  、李豐裕、黃○○帳戶之往來資料及客戶基本資料（見本院
      卷(二)，臺灣板橋地方法院檢察署90年度偵字第3229號第
      110 、118 頁）。
  、被告丑○○記事簿之記載（見Ａ警卷第224 、247 、248
      頁、臺灣板橋地方法院檢察署90年度偵字第3229號第
      14、18、20、23、25、26頁）。
  (三)事實欄二、(三)部分之證據：
  １、證人即同案被告丑○○、甲○○、宇○○於警詢及本院審
      理時，暨證人即人頭帳戶名義人劉杜鈺於警詢中之供述（
      見內政部警政署刑事警察局溫志強等19人涉嫌違反刑法幫
      助常業詐欺及洗錢防制法刑案偵查卷宗＜下簡稱：Ｂ警卷
      ＞第6 、7 、11、12頁，臺灣高雄地方法院檢察署90年度
      偵字第12854 號卷第11頁反面，本院92年4 月18日筆錄、
      92年6 月25日筆錄、92年7 月11日筆錄、93年3 月19日筆
      錄、93年5 月18日筆錄、93年8 月4 日筆錄）。
      而證人即同案被告甲○○雖於警詢中所述其將劉杜鈺帳戶
      之物件交予陳東安等語，但其於警詢中所述之交予陳東安
      之帳戶物件分別為中國農民銀行、彰化銀行、華南銀行、
      臺灣中小企業銀行者，並未及於劉杜鈺之聯邦商業銀行帳
      戶（見Ｂ警卷第9 頁背面），是應以同案被告甲○○於本
      院所為與同案被告丑○○供述相符之供述為據。
  ２、證人即帳戶名義人江偉新於警詢之證述（見Ｂ警卷第16
      頁）。
　３、證人即被害人戊○○於警詢之指述（見Ｂ警卷第25、26頁
      ）。
  ４、戊○○匯款、存款之存入憑單、存款存根聯、存款憑條影
      本56紙（見Ｂ警卷第30至43頁）。
  ５、陳修泉、溫志強、林淑慧、黃傳林、林政勳、李利華、陳
      冠豪、劉杜鈺、洪淑芬、方政男、洪園、許淑貞、李國賢
      、宇○○、江偉新帳戶之交易明細及開戶資料（見Ｂ警卷
      第57至72、73至77、78至81、82至88、89至96、97至104
      、105 至110 、111 至117 、118 至127 、128 至138 、
      139 至147 、148 至151 、152 至159 、160 至163 、
      164 至167 、168 至176 頁）。
  ６、詐騙集團存入戊○○帳戶之支票發票人百祈企業有限公司
      退票明細資料（見Ｂ警卷第177 至187 頁。
  (四)事實欄二、(四)部分之證據：
  １、證人即同案被告丑○○於本院審理時之證述（見本院92年
      7 月11日筆錄、93年3 月12日筆錄、93年9 月21日筆錄）
      。
  ２、證人即帳戶名義人林萬安於警詢、偵查中及同案被告玄○○於警詢、偵查中及本院之證述（見臺灣士林地方法院檢
      察署90年度偵字第5382號卷第32頁背面至37、131 頁背面
      至133 頁、同署89年度核退字第1161號卷第4 至8 頁、本
      院92年7 月11日筆錄、93年9 月15日筆錄）。
  ３、證人即帳戶名義人林柏忠、夏陳良於警詢中之供述（見臺
      灣士林地方法院檢察署90年度偵字第5382號卷第3 至6 頁
      ）。
  ４、證人即被害人辰○○、壬○○○、巳○○於警詢及偵查中
      之指述（見臺灣士林地方法院檢察署90年度偵字第5382號
      卷第6 頁背面、7 頁、38頁背面、39、117 、118 頁）。
  ５、被害人辰○○、壬○○○、巳○○匯款之郵政國內匯款執
      據、上揭夏陳良帳戶之開戶申請書、林柏忠帳戶之資訊查
      詢表、各該帳戶之最近交易詳情表、刮刮樂海報（見臺灣
      士林地方法院檢察署90年度偵字第5382號卷）。
  ６、林萬安、林柏忠、夏陳良帳戶之客戶基本資料（見臺灣板
      橋地方法院檢察署90年度偵字第3229號第116 、180 、
      181 頁）。
  ７、被告丑○○記事簿之記載（見Ａ警卷第228 、230 、246
      頁，臺灣板橋地方法院檢察署90年度偵字第3229號第25頁
      ）。
  (五)事實欄二、(五)部分之證據：
  １、證人即同案被告丑○○於本院審理中之證述（見本院92年
      7 月11日筆錄、93年5 月18日筆錄）。
  ２、證人即同案被告宇○○於警詢、偵查及本院審理中之供證
      （見臺灣高雄地方法院檢察署90年度偵字第12854 號卷第
      11頁反面、及該卷所附高雄縣警察局警卷第1 、2 頁、本
      院92年5 月2 日筆錄、93年3 月19日筆錄、93年5 月18日
      筆錄、93年8 月4 日筆錄）。
　３、證人即出賣
      雄地方法院檢察署90年度偵字第12584 號卷所附上開警卷
      第3 頁）。
  ４、證人即出賣帳戶名義人廖明賢於偵查中之證述（見臺灣板
      橋地方法院檢察署91年度偵字第15714 號卷第11頁、90年
      度偵字第13229號卷91年9月5日訊問筆錄）。
  ５、證人即被害人午○○於警詢及偵查中之指述（見上開警卷
      第14至17頁、偵查卷第38頁及臺灣嘉義地方法院檢察署90
      年度偵字第4438號偵查案件之警卷、臺灣板橋地方法院檢
      察署90年度偵字第13229 號卷第29頁）。
  ６、詐騙集團寄予午○○之海報影本、午○○匯款之郵政國內
      匯款執據4 紙及臺灣中小企業銀行電匯申請書1 份、0000
      000000號電話號碼之電信使用者資料查詢回覆單影本、杜
      明璋、吳哲鋐、呂彥廷、王聯錦帳戶之歷史交易清單各1
      紙（以上見上開高雄警卷第18至37頁）。
  ７、中華電信股份有限公司臺北東區營運處服務中心93年5 月
      7 日東服三字第277 號函檢送之電話號碼00-00000000 號
      、00-0000000號電話號碼之電話申請書2 紙、中華電信股
      份有限公司臺灣北區電信分公司板橋營運處93年4 月20日
      板服（93）字第7491號函檢送之000000000 號、00-00000
      000號電話號碼之申請書影本（以上附於本院卷(二)）。
  (六)事實欄二、(六)部分之證據：
  １、證人即同案被告丑○○於本院審理中之供證（本院92年7
      月11日筆錄）。
  ２、證人即同案被告玄○○於偵查及本院審理中之證述（見臺
      灣板橋地方法院檢察署90年度他字第819 號卷第60頁、本
      院92年7 月11日筆錄）。
  ３、證人即被害人寅○○於偵查中之指述（見臺灣高雄地方法
      院檢察署89年度他字第2104號卷12頁）。
  ４、報紙廣告、寅○○匯款及轉款之郵政國內匯款執據3 份、
      自動提款機交易明細表6 紙、玄○○、洪祥期上揭帳戶之
      客戶基本資料、客戶歷史交易清單（見臺灣高雄地方法院
      檢察署89年度他字第2104號卷第25至32頁、臺灣板橋地方
      法院檢察署90年度偵字第3229號第109 頁）。
  ５、玄○○、洪祥期上開帳戶之立帳申請書、跨行提款交易帳
      號查詢單，謝信鳳上開帳戶之客戶基本資料（見臺灣板橋
      地方法院檢察署90年度他字第819 號卷，臺灣板橋地方法
      院檢察署90年度偵字第3229號第121 頁）。
  ６、同案被告丑○○記事簿之記載（見Ａ警卷第246 、247 頁
      ，臺灣板橋地方法院檢察署90年度偵字第3229號第25、26
      頁）。
  (八)事實欄二、(八)部分之證據：
  １、證人即同案被告丑○○於偵查及本院審理中之供認（見臺
      灣桃園地方法院檢察署90年度偵字第8009號卷第41、42頁
      、本院92年5 月2 日筆錄、92年7 月11日筆錄）。
  ２、證人即同案被告宇○○於本院之供述（見本院92年5 月2
      日、93年8 月4 日筆錄）。
  ３、證人即帳戶名義人呂文和於警詢及偵查中之證述（見臺灣
      桃園地方法院檢察署90年度偵字第8009號卷第2 頁背面、
      3 、23頁背面、27頁背面、37頁背面、Ａ警卷第76至78
      頁頁）。
  ４、證人即被害人庚○○於警詢及偵查中之指述（見臺灣桃園
      地方法院檢察署90度偵字第8009號卷第4 頁背面至6 、24
      頁）。
  ５、刮刮樂彩券之海報、庚○○匯款之郵政國內匯款執據、呂
      文和、吳春嬌上揭帳戶之開戶基本資料及每日活動戶存提
      詳情表（見臺灣桃園地方法院檢察署90年度偵字第8009號
      卷第9 頁背面至12、16至20頁，臺灣板橋地方法院檢察署
      90年度偵字第3229號第127 、131 頁）。
  ６、證人即同案被告丑○○記事簿之記載（見Ａ警卷第247 、
      248 頁，臺灣板橋地方法院檢察署90年度偵字第3229號第
      26、27頁）。
  (九)此外，並有同案被告丁○○所有而供其聯繫被告丙○○及楊
    哥間所用之手機2 支（如附表五編號1 所示）扣案可資佐證
    。綜上所述，足認被告丙○○之自白與事實相符。至證人即
    同案被告丁○○雖於本院準備程序時改稱：被告丙○○係由
    楊哥親自僱用，並非伊僱用云云。然查：被告丙○○係由化
    名「鄭哥」之丁○○僱用，且均依「鄭哥」丁○○之指示辦
    事之情，已迭據被告丙○○自警詢、偵查及本院審理時供認
    明確，且核與證人丁○○於警詢時供稱：楊哥叫我對外自稱
    「鄭光峰」．．。楊哥曾跟我講，我們不是做正的，是做偏
    的，所以他交代我用姓鄭的名義對外等語（見臺灣板橋地方
    法院檢察署90年度偵字第3404號卷第5 頁），並於本院審理
    時明確供稱：丙○○應該沒有見過楊哥，楊哥都是透過我等
    語相符（見本院92年4 月18日審判筆錄），是證人丁○○事
    後改稱是楊哥直接僱用被告丙○○云云，顯係推卸己身刑責
    之詞，殊無可採。又按共同正犯間，非僅就其自己實施之行
    為負其責任，並在犯意聯絡之範圍內，對於他共同正犯所實
    施之行為，亦應共同負責；共同實施犯罪行為之人，在合同
    意思範圍以內，各自分擔犯罪行為之一部，相互利用他人之
    行為，以達其犯罪之目的者，即應對於全部所發生之結果，
    共同負責，即共同正犯，只須具有犯意聯絡及行為分擔，而
    不問犯罪動機起於何人，亦不問每一階段犯行，均經參與（
    參照最高法院32年上字第1905號判例、最高法院90年度臺上
    字第5353號、第3205號刑事判決要旨）。被告丙○○雖非參
    與整個犯罪行為之全部過程而係僅參與其中部分之行為，惟
    其自加入詐騙集團之時起，既藉由「鄭哥」丁○○而與該集
    團各共犯間有犯意聯絡及行為分擔，自應就全部之犯罪行為
    負共同正犯之責任。又被告丙○○參與之楊哥詐騙集團，成
    員有多人，彼此分工合作，具有相當之組織規模，犯罪時間
    達半年以上，期間多次反覆為詐欺及洗錢同種類之犯罪行為
    ，顯然以此犯罪為業，恃以為生，應論以常業詐欺及常業洗
    錢罪。
三、被告乙○○部分：
  (一)上開事實欄二部分之犯罪事實，業經被告乙○○於本院審理
    時供認不諱，並與下列事證互核相符，足認被告乙○○之自
    白與事實相符：
  １、證人即同案被告丁○○於警詢、偵查時之供述（詳細內容
      見下述(二)部分，筆錄見臺灣板橋地方法院檢察署90年度偵
      字第3404號卷第4 頁反面、5 、62頁反面）。
  ２、證人即同案被告丑○○於警詢、本院之證述（臺灣板橋地
      方法院檢察署90年度偵字第3229號卷第42、235 頁，本院
      歷次筆錄）。
  ３、被告乙○○匯款予正鑫廣告社之匯款單（如附表五編號2
      之所示）、匯款帳戶明細便條紙各1 紙（見臺灣板橋地
      方法院檢察署90年度偵字第3404號卷第16、17頁）。
  ４、被告乙○○所有而持以與同案被告丁○○聯繫犯本罪所用
      之手機1 支、同案被告丁○○指示被告乙○○購買之臺灣
      大哥大預付卡14張（如附表五編號2 之、所示）扣案
      可資佐證。
  ５、被告乙○○向同案被告丑○○所拿取之地○名義存摺2 張
      及金融卡3 張扣案可資佐證（如附表五編號2 之所示）
      。
  (二)至證人即同案被告丁○○嗣雖改稱：被告乙○○係由楊哥所
    僱用，伊亦係受楊哥僱用，並非詐騙集團成員云云，惟查：
    被告乙○○確係由化名「鄭哥」之丁○○親自僱用，並受「
    鄭哥」丁○○之指示工作等情，業據被告乙○○供認明確，
    並經證人即同案被告丁○○警詢時供稱：我聽楊哥之指示要
    向乙○○拿電話的預付卡14張及存摺、金融卡等物。楊哥說
    要我交代乙○○或我去向丑○○拿1 包東西，另外當天早上
    楊哥拿6 千元要我以「鄭光峰」名義匯款給正鑫廣告社及1
    萬元給我轉交乙○○去買臺灣大哥大預付卡，所以我要乙○○向丑○○拿那1 包東西，楊哥指示我回到南京東路與復興
    北路口兄弟飯店向乙○○收取上述物品。楊哥叫我對外自稱
    「鄭光峰」，匯款時以這個名義匯款。楊哥曾跟我講，我們
    不是做正的，是做偏的，所以他交代我用姓鄭的名義對外等
    語（見臺灣板橋地方法院檢察署90年度偵字第3404號卷第4
    頁反面、5 頁），並於偵查中供認：乙○○是我登報應徵的
    等語，又稱：楊哥叫我登報找人來幫忙等語（同上卷第62
    頁反面、74頁反面），於本院審理時亦明確供稱：我沒有介
    紹乙○○認識楊哥，．．楊哥都是透過我等語明確（見本院
    92年4 月18日審判筆錄），是證人丁○○事後改稱是楊哥直
    接僱用被告乙○○云云，無非事後卸責之詞，不足採信。
四、本件事證明確，被告丙○○、乙○○之犯行，均堪認定，應
    依法論科。
五、按行為後法律有變更者，適用裁判時之法律。但裁判前之法
    律有利於行為人者，適用最有利於行為人之法律。被告丙○○、乙○○行為後，洗錢防制法已於92年2 月6 日修正公布
    ，並於同年8 月6 日施行，就常業洗錢之犯行，比較修正前
    洗錢防制法第9 條第2 項及修正後洗錢防制法第9 條第3 項
    之規定，前者之法定刑為「1 年以上7 年以下有期徒刑，併
    科新臺幣1 百萬元以上1 千萬元以下罰金」，後者之法定刑
    為「處3 年以上10年以下有期徒刑，得併科新臺幣1 百萬元
    以上1 千萬元以下罰金」，是以修正前洗錢防制法第9 條第
    2 項之規定為有利於被告二人，自應依刑法第2 條第1 項但
    書之規定，適用修正前洗錢防制法第9 條第2 項之規定論處
    。又幫助犯之成立，主觀上行為人須有幫助故意，客觀上須
    有幫助行為，意即需對於犯罪與正犯有共同之認識，而以幫
    助之意思，對於正犯資以助力，而未參與實施犯罪之行為者
    而言（參照最高法院75年度臺上字第1509號、88年度臺上字
    第1270號判決意旨）。查被告乙○○受僱期間甚短，負責之
    工作為收取帳戶資料、匯款至廣告社、購買易付卡等事項，
    顯係基於幫助該犯罪集團掩飾犯常業詐欺所得財物之犯意，
    且所為上開行為非屬前開常業洗錢、常業詐欺犯行之構成要
    件行為，足見被告乙○○係以幫助他人犯罪之意思，而參與
    犯罪構成要件以外之行為。至被告丙○○參與該詐騙集團之
    期間長達半年之久，並負責提領被害人所匯款項達百萬元，
    並多次申辦電信門號供詐騙集團使用，所涉犯罪程度甚深，
    顯非基於幫助之犯意所為，而係經由「鄭哥」丁○○與詐騙
    集團成員間有犯意聯絡及行為分擔，應論以正犯。核被告丙○○所為，係犯刑法第340 條之常業詐欺罪及修正前洗錢防
    制法第9 條第2 項之以犯洗錢之罪為常業罪；被告乙○○所
    為，係犯刑法第30條第1 項、第340 條之幫助常業詐欺罪及
    刑法第30條第1 項、修正前洗錢防制法第9 條第2 項之幫助
    以犯洗錢之罪為常業罪。被告丙○○就加入該詐騙集團後所
    實施之常業詐欺、常業洗錢犯行，均透過「鄭哥」丁○○與
    詐騙集團成員間有犯意聯絡及行為分擔，為共同正犯。又其
    二人所犯前開數罪間，均有方法、結果之牽連關係，應各依
    刑法第55條之規定，就被告丙○○部分應從一重論以犯洗錢
    之罪為常業罪處斷，被告乙○○部分應從一重論以幫助犯洗
    錢之罪為常業罪處斷。又被告二人均於本院審理中自白犯行
    ，應皆依修正前洗錢防制法第9 條第4 項後段規定，減輕其
    刑。被告乙○○係幫助他人犯罪，為幫助犯，爰依刑法第30
    條第2 項規定，遞予減輕其刑。再起訴書就被告丙○○未敘
    及之犯行（即事實欄(一)、(四)部分）與起訴部分有常業犯或牽
    連犯之實質上或裁判上一罪之關係，為起訴效力所及，且經
    本院審理同案被告甲○○、謝何鳳之併案部分依職權所知悉
    ，並告知被告丙○○此部分犯罪事實，本院自應併予審理。
    爰審酌被告丙○○、乙○○二人為貪圖一己私利，受僱於「
    鄭哥」所參與之由楊哥所組成之常業詐騙集團，其二人參與
    之時間及程度，兼衡其二人犯罪之動機、目的、手段及所造
    成危害及犯罪後坦承犯行，尚具悔意，現均有正當工作（見
    本院卷(五)所附之在職證明書、服務證明書）等一切情狀，分
    別量處如主文所示之刑，就所宣告之罰金刑部分，均諭知易
    服勞役之折算標準，以資懲儆。又被告乙○○前未曾受有期
    徒刑以上刑之宣告，有臺灣高等法院被告全國前案紀錄表在
    卷可憑，其經此偵審教訓後，應知所警惕，信無再犯之虞，
    本院因認所宣告之刑以暫不執行為適當，併諭知緩刑3 年，
    以勵自新。
六、如附表二所示之匯款金額係被告丙○○犯修正前洗錢防制法
    第9 條第2 項之罪，而為共犯之詐騙集團成員所得財物，雖
    未扣案，但未能證明業已費失，仍應依修正前洗錢防制法第
    12條第1 項前段之規定，諭知分別發還如附表二所示之被害
    人（至被告乙○○僅係幫助犯，上開部分正犯犯罪所得財物
    ，無庸於其部分併予宣告發還）。又如附表五編號1 所示之
    手機2 支，係被告丙○○之共犯即同案被告丁○○所有供本
    件犯罪所用之物，併依刑法第38條第1 項第2 款規定宣告沒
    收。再如附表五編號2 所示之手機1 支、之臺灣大哥大
    預付卡14張，均係被告乙○○所有而供其幫助同案被告丁○○所用之物，爰依刑法38條第1 項第2 款規定宣告沒收。至
    其餘扣案物品，或非被告所有、或非本件犯罪所用之物，爰
    不為沒收之諭知，附此敘明。
七、公訴意旨另以：被告丙○○受「鄭哥」丁○○僱用，參與之
    楊哥詐騙集團，尚為下列之常業詐欺、常業洗錢犯行：丁○○尚收受丑○○自89年6 、7 月起，開始以每本帳戶資料（
    含存摺、提款卡、印章、密碼）以8 百元至2 千元不等之價
    格，向有犯意聯絡之天○○、玄○○、甲○○等人，收購渠
    等向不特定人收購或承租：戶名為呂雲祥、林幼敏、全貴榮
    、黃光男、王天賜等人之銀行或郵局帳戶資料等共計約208
    筆（上該資料詳附於91年度偵字第8284號卷之警卷第253 至
    263 頁，共計258 筆，其中較為明確者約有208 筆、詳附於
    90年度偵字第3229號卷第94至106 頁）後，再以郵局帳戶資
    料每本7 千元、銀行帳戶資料每本3 千元之價格，轉售予知
    情之自稱「鄭光峰」、綽號「鄭哥」之丁○○。丑○○另於
    ：於89年間，以每份1 千元之代價，向吳金陵收購和信
    0000000000號、0000000000號、中華電信0000000000號手機
    門號，向劉永和收購中華電信公司及臺灣大哥大電信公司之
    手機門號各5 個。於89年11月6 日，以2,500 元代價，向
    王峻泓購買遠傳電信公司之0000000000號門號卡1 枚。於
    90年1 月15日至同年月20日止，以每只行動電話門號3 百元
    至5 百元不等之代價，收購地○申請之3 門中華電信公司之
    行動電話門號、1 門臺灣大哥大電信公司之行動電話門號及
    5 門遠傳電信公司之行動電話門號，復以每辦妥1 只080 免
    付費電話門號、2 千元之代價，於90年2 月6 日16時許，向
    地○購買000000000 號免付費電話門號。90年6 月20日許
    ，以每支8 百元之代價，向李彰椅收購臺灣大哥大電信公司
    之行動電話門號5 個（其中含0000000000號）、中華電信公
    司之行動電話門號3 個。於90年6 、7 、8 月間，以每支
    手機門號1 千元之代價，向黃俊仁購買4 個手機門號後，亦
    將上述電話號碼，酌加報酬後，轉售予丁○○等人。俾使丁○○等人提供於與之有犯意聯絡：對外訛稱係「香港電訊通
    、通訊聯盟」、在中國時報刊登招電訪員廣告聯絡電話為
    0000000000號自稱邱經理者、「海德電子科技公司」、在跳
    蚤雜誌上刊登廉售賣手機廣告聯絡電話為0000000000號自稱
    「阿生」者、「信德實業國際控股公司」、自稱「楊哲賢」
    「陳文賞」者、偽以臺灣諾基亞股份有限公司名義在各該報
    紙刊登徵人啟事、於聯合報所刊登「中信」聯合代書事務所
    辦理貸款廣告聯絡電話為00000000號、00000000號自稱李代
    書（手機號碼為0000000000）陳代書（手機號碼為00000000
    00）及自稱彰化銀行之張先生（聯絡電話為0000000000號）
    自稱彰化銀行襄理之李姓男子（手機號碼為0000000000號）
    者、在中國時報所刊登「中信」聯合代書事務所辦理貸款廣
    告聯絡號碼為00000000號、00000000號自稱王代書者、在自
    由時報第57版所刊登之銀行簡易信用貸款小廣告聯絡號碼為
    0000000000號自稱「中信」聯合代書事務所陳代書（手機號
    碼為0000000000號）者及自稱彰化銀行總行任職之張姓男子
    （聯絡電話為000000000 號）、以廣告所刊登借款啟事聯絡
    電話為0000000000號自稱業務員江先生者、在中國時報所刊
    登徵男公關、伴遊廣告自稱劉小姐（手機號碼為0000000000
    號）、張孟華（手機號碼為0000000000號）者、自稱光明代
    書事務所李代書（聯絡電話為0000000000）者、在自由時報
    所刊登「大發代書事務所」辦理貸款廣告聯絡電話為000000
    000 號、0000000000號自稱「曾權隆」者等不同之詐騙集團
    使用，藉以供作詐騙集團對於黃保霖、子○○、申○○、亥
    ○○、宙○○、戌○○、寅○○、己○○等不特定人行騙時
    ，使用之聯絡電話及洗錢之帳戶；因認被告丙○○所參與之
    詐騙集團收購上開丑○○所提供金融帳戶及電話號碼之行為
    ，亦係涉犯刑法第340 條之常業詐欺取財罪嫌及修正前洗錢
    防制法第9 條第2 項之以洗錢罪為常業之罪嫌等語（起訴書
    犯罪事實欄一、(一)部分）。惟查：
  (一)按犯罪事實應依證據認定之，無證據不得推定其犯罪事實，
    刑事訴訟法第154 條第2 項定有明文。又檢察官就被告犯罪
    事實，應負舉證責任，並指出證明之方法，同法第161 條第
    1 項亦有明文規定。次按事實之認定，應憑證據，如未能發
    現相當證據，或證據不足以證明，自不能以推測或擬制之方
    法，以為裁判基礎（最高法院40年臺上字第86號判例意旨參
    照）。且認定不利於被告之事實，須依積極證據，苟積極證
    據不足為不利於被告事實之認定時，即應為有利於被告之認
    定，更不必有何有利之證據（最高法院30年上字第816 號判
    例意旨參照）。又認定犯罪事實所憑之證據，無論係直接證
    據或間接證據，其為訴訟上之證明，須於通常一般之人均不
    致有所懷疑，而得確信其為真實之程度者，始得據為有罪之
    認定，倘其證明尚未達到此一程度，而有合理之懷疑存在，
    無從為有罪之確信，復無其他調查途徑可尋，法院即應為無
    罪之判決（最高法院76年臺上字第4986號判例意旨參照）。
  (二)就起訴書犯罪事實欄所載之戶名為：呂雲祥、林幼敏、金貴
    榮、黃光男、王天賜等人之銀行或郵局帳戶資料等共計約
    208 筆部分（如天○○、地○、玄○○＜除附表一所示之其
    他帳戶＞、林欽貴、劉榮華、沈呈輝、陳建名、王志仁、江
    慶榮、江中桓、王峻泓、蘇明鴻、鄧安朝、洪祥恩、洪連鍾
    、王良誌、林文永、丘世光、孫思超、牟文賢、施雯擰、侯
    曉宗、朱威典、林進興、陳伶如、王東棉、彭維逢－郵局者
    、陳智雄、吳淑萍、呂東易、張進發、張淑真、酉○○、楊
    先文、林志祥、黃予婷、謝阿祿、張淑圍等人，見Ａ警卷第
    253 至264 頁），除前述經認定成立犯罪者外，就其餘金融
    帳戶部分，檢察官迄未提供有何具體受詐欺之被害人將款項
    匯、轉入（或再轉入）該等帳號帳戶內之證據，自難認僱用
    被告丙○○之詐騙集團有以上開帳戶此進行常業詐欺或常業
    洗錢之犯行，是被告丙○○此部分犯行自屬不能證明。
  (三)又證人即同案被告丑○○於警詢中即否認詐欺集團用以詐騙
    子○○等人所使用之上揭電話號碼係其收購提供者（見臺灣
    臺北地方法院檢察署91年度偵字第11230 號偵查卷第8 頁）
    。而起訴書所載之上揭為詐欺集團利用之電話號碼，與其所
    記載之同案被告丑○○收購之號碼相比較，亦無一相同，甚
    且有無具體電話號碼者，是檢察官對該等無具體電話號碼者
    ，並未提出任何證據或指出證明方法證明是否確實有提供予
    詐欺集團使用，此部分舉證顯雖認定被告犯罪。再者，被告
    丙○○自90年1 月中旬即離開該詐騙集團，不再聽從「鄭哥
    」丁○○之指示辦事，則其透過「鄭哥」丁○○與該詐騙集
    團成員間之犯意聯絡即告終止，就該詐騙集團其後所為之常
    業詐欺或常業洗錢之犯行，自不負共犯之責任。此外，復查
    無其他積極證據足認被告丙○○有此部分公訴意旨所指之犯
    行，惟因公訴意旨認被告丙○○此部分犯行與前開論罪科刑
    部分，有常業犯及牽連犯之實質上及裁判上一罪關係，爰均
    不另為無罪之諭知。
七、公訴意旨另以：就事實欄一、(五)部分，被告丙○○係受「鄭
    哥」丁○○之指示，持偽造之張勇雄
    ，在臺北縣市、基隆市、桃園縣市、臺中縣市、嘉義縣市、
    臺南縣市、高雄縣市等地，冒稱張勇雄、王銀達之名，在電
    信申請書上為不實之署押，藉以申辦至少百支以上市內電話
    、080 免付費電話及中華電信行動電話門號、隨身碼，足生
    損害於張勇雄、王銀達本人及電信公司之收費等權益。被告
    丙○○又持王銀達之
    中和市某處租賃房屋俾以架設080 免付費電話轉接器，因認
    被告丙○○此部分涉犯刑法第216 、210 之行使偽造私文書
    罪嫌。惟查：證人王銀達於警詢中雖陳稱：我未曾於高雄市
    申請00-0000000號電話對外使用，可能是他人以我名義申請
    ，宇○○於89年9 月25日到我家，以3 千元代價向我借用身
    分證、信用卡、郵局及銀行帳戶，他說該等證件係做匯款用
    ，這些證件並未還我他是否拿我證件從事不法詐騙行為，我
    不知情亦未參與云云（見高雄縣警察局刑案移送書第81692
    號卷第4 頁背面）。但國民
    證明文件，具有專屬性，依一般社會常情，若非供不法用途
    且為避免檢警追查到犯罪者之真實身分，尋常人要無花費金
    錢取得他人國民
    對他人收購其國民
    話），應有所預見，其竟將國民
    由其國民
    力仁之時，應已有有人會利用其名義及國民
    電話號碼、帳戶等行為之認知及概括授權，從而，被告丙○○持其
    義而偽造私文書以行使。另就張勇雄部分，經本院遍查卷證
    ，僅有如附表三所示之申請書4 紙存卷可證，惟此僅足證明
    被告丙○○自稱係王銀達，代理張勇雄申請該4 支電話號碼
    使用，尚難遽認被告丙○○係持偽造之張勇雄
    此外，復查無其他積極證據足認被告丙○○有此部分公訴意
    旨所指之犯行，惟因公訴意旨認此部分與前開論罪科刑部分
    ，有牽連犯之裁判上一罪關係，爰不另為無罪之諭知。至如
    附表三、四所示之申請書上之「王銀達」署押、「張勇雄」
    印文，即認係偽造之署押及印文，自無庸為沒收之諭知，附
    此敘明。
八、又簡式審判程序需符合刑事訴訟法第273 條之1 第1 項規定
    之要件即可，不以行簡式審判後全部均為有罪之判決為必要
    ，故本件雖有前述不另為無罪判決部分，仍無礙適用簡式審
    判程序，末此敘明。
據上論斷，應依刑事訴訟法273 條之1 第1 項、第299 條第1 項
前段，修正前洗錢防制法第9條第2項、第4項、第12條第1項前段
，刑法第11條前段、第2條第1項但書、第28條、第30條第1項前
段、第2項、第340條、第55條、第42條第3項、第38條第1項第2
款，判決如主文。
本案經檢察官魏正杰到庭執行職務。
中　　華　　民　　國　　94　　年　　5 　　月　　18　　日
                  刑事第四庭    法　官  鄧雅心
以上正本證明與原本無異。
如不服本判決應於送達後10日內向本院提出上訴狀。
                                書記官　黃美雲
中　　華　　民　　國　　94　　年　　5 　　月　　18　　日
附錄本案論罪科刑法條
修正前洗錢防制法第9 條第2 項
以犯前項之罪為常業者，處1 年以上7 年以下有期徒刑，併科新
臺幣1 百萬元以上1 千萬元以下罰金。
中華民國刑法第340 條
以犯第339 條之罪為常業者，處1 年以上7 年以下有期徒刑，得
併科5 萬元以下罰金。
附表一（向丑○○收購帳戶資料之明細）：
┌──┬────┬────┬──────────────────────────┐
│編號│時  間  │地  點  │向丑○○收購之金融帳戶存摺、提款卡、密碼及印章等資料│
├──┼────┼────┼──────────────────────────┤
│ 1. │89年7 月│不詳地點│丑○○於89年7 月上旬某日，向甲○○（經本院判決免訴）│
│    │上旬某日│        │取得包鳳玲於89年6 月27日向桃園縣八德麻園郵局所開立之│
│    │        │        │帳戶資料（局號帳號：0000000-0000000 號），再以7,000 │
│    │        │        │元之代價出賣予丁○○所屬之詐騙集團使用。            │
├──┼────┼────┼──────────────────────────┤
│ 2. │89年10月│不詳地點│以每件郵局帳戶7,000 元、銀行帳戶3,000 元之代價出賣下│
│    │至89年12│        │列帳戶資抖予丁○○所屬之詐騙集團使用：              │
│    │月間    │        │丑○○於89年6 月21日之後某日，以3 月為1 期，每期租│
│    │        │        │  金5,000 元之代價，經由天○○（已審結）向黃明德（經│
│    │        │        │  檢察官為緩起訴處分）取得之黃明德所申請之臺北縣板橋│
│    │        │        │  南雅郵局帳戶資料（局帳號：0000000-0000000 號）。  │
│    │        │        │於89年8月15日，丑○○以3,500元之代價向沈呈輝（經檢│
│    │        │        │  察官為緩起訴處分）取得未○○（已審結）所申請之臺北│
│    │        │        │  市北投文林郵局帳戶資料（局帳號：0000000-0000000 號│
│    │        │        │  ）。                                              │
│    │        │        │丑○○於89年10月30日、89年11月24日左右，經由玄○○│
│    │        │        │  （已審結）之介紹，先後各以3,000 元之代價，取得李豐│
│    │        │        │  裕所申請之板橋永和郵局帳戶資料（局帳號：0000000-  │
│    │        │        │  0000000 號）、辛○○申請之板橋大觀路郵局帳戶資料（│
│    │        │        │  局帳號：0000000-0000000 號），再以1,500 元代價租得│
│    │        │        │  玄○○所申請之臺灣中小企業銀行臺北分行帳戶資料（帳│
│    │        │        │  號：00000000000000號）。                          │
│    │        │        │丑○○於89年10月12日左右，以3,000 元之代價向宇○○│
│    │        │        │  仁（已審結）黃○○所申請之臺北縣新店碧潭郵局帳戶資│
│    │        │        │  料（局帳號：0000000-0000000 號）。                │
│    │        │        │丑○○本人所申請之臺北縣新莊幸福郵局帳戶資料（局帳│
│    │        │        │  號：0000000-0000000號）。                         │
│    │        │        │丑○○於89年12月4 日左右，取得自吳慧珍所申請之臺北│
│    │        │        │  縣三重介壽路郵局帳戶資料（局帳號：0000000-0000000 │
│    │        │        │  號）。                                            │
├──┼────┼────┼──────────────────────────┤
│ 3. │89年8 、│不詳地點│丑○○以每份帳戶3,000元代價出賣：                   │
│    │9 月間  │        │丑○○於89年8 月30日，以1,000 元之代價向宇○○（已│
│    │        │        │  審結）租得其所申請之第一銀行樹林分行帳戶資料（帳號│
│    │        │        │  ：00000000000 號）。                              │
│    │        │        │丑○○於89年8 月10日以1,500 元之代價購買甲○○以  │
│    │        │        │  1,000 元代價所購得之劉杜鈺（經檢察官為緩起訴處分）│
│    │        │        │  所申請聯邦銀行桃鶯分行帳戶資料（帳號：000000000000│
│    │        │        │  號）。                                            │
├──┼────┼────┼──────────────────────────┤
│ 4. │89年10月│不詳地點│丑○○以7,000 元之代價出賣下列3 份帳戶資料：        │
│    │間      │        │丑○○於89年9 月間，以1,500 元之代價租得林萬安所申│
│    │        │        │  請之臺北市圓環郵局帳戶資料（局帳號0000000-0000000 │
│    │        │        │  號）。                                            │
│    │        │        │丑○○於89年7 、8 月間，以不詳價格取得林柏忠名義所│
│    │        │        │  申請之桃園縣八德麻園郵局帳戶資料（局帳號：0000000-│
│    │        │        │  0000000 號）。                                    │
│    │        │        │丑○○於89年7 、8 月間，以不詳價格取得夏陳良名義所│
│    │        │        │  申請之桃園縣福林郵局帳戶資料（局帳號：0000000-    │
│    │        │        │  0000000 號）。                                    │
├──┼────┼────┼──────────────────────────┤
│ 5. │89年9 月│不詳地點│丑○○於89年9 月25日，在臺北縣樹林市○○路郵局對面，│
│    │25日後至│        │以4,000 元之代價向宇○○取得王銀達（經檢察官為不起訴│
│    │89年11月│        │處分）之身分證原本1 枚。                            │
│    │間某日  │        │                                                    │
├──┼────┼────┼──────────────────────────┤
│ 6. │89年9 、│不詳地點│丑○○以每份帳戶7,000元之代價出賣：                 │
│    │10月間  │        │丑○○於89年9 月間，以3,000 元代價，期間3 個月租得│
│    │        │        │  玄○○（已審結）於89年9 月2 日所申後請之臺北市長春│
│    │        │        │  路郵局帳戶資料（局帳號：0000000-0000000 號）。    │
│    │        │        │丑○○於89年10月1 日所取得之以洪祥期名義申請之臺北│
│    │        │        │  縣新店碧潭郵局帳戶資料（局帳號：0000000-0000000 號│
│    │        │        │  ）。                                              │
├──┼────┼────┼──────────────────────────┤
│ 8. │89.11.24│不詳地點│丑○○以每份帳戶7,000元之代價出賣下列帳戶資料：     │
│    │89.12.02│        │丑○○於89年11月24日，在桃園縣龜山鄉○○街2之1號之│
│    │        │        │  桃園龜山郵局，經由宇○○之介紹，以2,000 元之代價向│
│    │        │        │  呂文和租得呂文和所申請之桃園龜山郵局帳戶資料（局帳│
│    │        │        │  號：0000000-0000000 號）。                        │
│    │        │        │丑○○於89年12月2 日，以不詳價格向吳春嬌取得其所申│
│    │        │        │  請之臺北縣板橋大觀路郵局帳戶資料（局帳號：0000000-│
│    │        │        │  0000000號）。                                     │
└──┴────┴────┴──────────────────────────┘
附表二（被害人遭詐騙匯款明細）：
┌──┬────┬───────────────────┬───────────┐
│編號│被害人  │匯款時間、金額及匯入帳戶              │備  註                │
├──┼────┼───────────────────┼───────────┤
│ 1. │楊心慧  │89.08.22～89.08.25共匯出59萬元：      │係附表一編號1 所示之│
│    │        │89.08.24,10:57匯15萬元至包鳳玲郵局帳│帳戶。                │
│    │        │  戶（局帳號：0000000-0000000）。     │                      │
│    │        │89.08.22,11:24匯9 萬元至簡培豪郵局帳│                      │
│    │        │  戶（局帳號：0000000-0000000）。     │                      │
│    │        │89.08.25匯35萬元至王庚豪郵局帳戶（局│                      │
│    │        │  帳號：0000000-0000000）。           │                      │
├──┼────┼───────────────────┼───────────┤
│ 2. │卯○○  │89.12.11～89.12.14共匯出176萬元：     │左列帳戶均係附表一編號│
│    │        │89.12.11,10:30匯6 萬元至黃明德帳戶（│2 所示之帳戶。        │
│    │        │  板橋南雅郵局：0000000-0000000）     │→詐欺集團將被害人所匯│
│    │        │89.12.11,14:47匯15萬元至黃○○帳戶（│款項提領過程：其中6 │
│    │        │  新店碧潭郵局：0000000-0000000）     │萬元、10萬元、10萬元轉│
│    │        │89.12.12,14:25匯35萬元至前開黃○○帳│匯入未○○郵局帳戶（02│
│    │        │  戶。                                │00000 0-00 00000），│
│    │        │89.12.12, 8:33匯20萬元至李豐裕帳戶（│再將5 萬元、50萬元、8 │
│    │        │  板橋永和郵局：0000000-0000000）     │萬元、35萬元、49,000元│
│    │        │89.12.14, 8:54匯50萬元至辛○○帳戶（│轉匯入玄○○之臺灣中小│
│    │        │  板橋大觀路郵局：0000000-0000000）   │企業銀行帳戶（00000000│
│    │        │89.12.14, 8:54匯50萬元至前開帳戶。  │186346），將45萬元轉│
│    │        │                                      │匯入丑○○之郵局帳戶（│
│    │        │                                      │0000000-00 00000），高│
│    │        │                                      │泉林再依丁○○之指示將│
│    │        │                                      │其中10萬元轉匯入吳慧珍│
│    │        │                                      │之郵局帳戶（0000000-00│
│    │        │                                      │69454）， 丑○○再將上│
│    │        │                                      │開帳戶金融卡轉交丁○○│
│    │        │                                      │使用，由楊哥詐騙集團成│
│    │        │                                      │員持該金融卡分5 次提領│
│    │        │                                      │各2 萬元，合計10萬元。│
├──┼────┼───────────────────┼───────────┤
│ 3. │戊○○  │89.11.28～90.04.27共匯出16,989,000元：│左列帳戶至均係附表│
│    │        │90.01.12匯80萬元至劉杜鈺帳戶（聯邦銀│一編號3 所示之帳戶。  │
│    │        │  行桃鶯分行：000000000000）。        │                      │
│    │        │90.01.17匯10萬元至前開劉杜鈺帳戶。  │→乙○○僅參與自89年11│
│    │        │90.01.19匯28,000元至前開劉杜鈺帳戶。│  月28日起至90年1 月中│
│    │        │90.01.19匯10萬元至前開劉杜鈺帳戶。  │  旬前之部分，隨即於90│
│    │        │90.04.09匯30萬元至宇○○帳戶（第一銀│  年1 月中旬不再依「鄭│
│    │        │  樹林分行00000000000）。             │  哥」丁○○之指示參與│
│    │        │89.10.27匯10萬元、89.12.30匯13萬元、│  該楊哥詐騙集團之常業│
│    │        │  90.01.03匯4 萬元至江偉新帳戶（彰化銀│  詐欺、常業洗錢犯行。│
│    │        │  行號00000000000000）。              │                      │
│    │        │89.11.28匯15萬元、25萬元、18萬元、89│                      │
│    │        │  .11.29匯55萬、63萬元至溫志強帳戶（中│                      │
│    │        │  國信託銀行板橋分行帳號：000000000000│                      │
│    │        │  0）。                               │                      │
│    │        │88.11.28匯50萬元、89.11.29匯996,000 │                      │
│    │        │  元至林淑惠帳戶（中信銀城中分行帳號：│                      │
│    │        │  0000000000000）。                   │                      │
│    │        │89.12.07匯100 萬元至黃傳林帳戶（中信│                      │
│    │        │  銀板新分行帳號：0000000000000）。   │                      │
│    │        │90.04.02匯15萬元、90.04.04匯10萬元、│                      │
│    │        │  7 萬元至林政勳帳戶（聯邦銀行營業部帳│                      │
│    │        │  號：000000000000）。                │                      │
│    │        │89.11.30匯150 萬元、89.12.03匯54萬元│                      │
│    │        │  、89.12.04匯100 萬元、50萬元、89.12.│                      │
│    │        │  06匯53萬元至李利華帳戶（聯邦銀行儲蓄│                      │
│    │        │  部帳號：000000000000）。            │                      │
│    │        │89.12.18匯6 萬元、89.12.19匯65,000元│                      │
│    │        │  、89.12.22匯10萬元至陳冠豪帳戶（聯邦│                      │
│    │        │  銀行桃園分行帳號：000000000000）。  │                      │
│    │        │90.02.20匯10萬元、90.02.22匯8 萬元、│                      │
│    │        │  90.02.23匯15萬元、90.02.26匯10萬元、│                      │
│    │        │  90.02.27匯65,000元、90.03.01匯14萬元│                      │
│    │        │  、90.03.09匯10萬元、90.03.12匯7 萬元│                      │
│    │        │  、90.03.13匯5 萬元、90.03.14匯5 萬元│                      │
│    │        │  、90.03.16匯7 萬元、90.03.19匯7 萬元│                      │
│    │        │  、90.03.20匯3 萬元、90.03.21匯3 萬元│                      │
│    │        │  、90.03.22匯15萬元至陳修泉帳戶（聯邦│                      │
│    │        │  銀行三重分行帳號：000000000000）。  │                      │
│    │        │89.11.30匯30萬元、89.12.01匯80萬元、│                      │
│    │        │  70萬元、100 萬元、89.12.02匯130 萬元│                      │
│    │        │  至洪淑芬帳戶（聯邦銀行新莊分行帳號：│                      │
│    │        │  000000000000）。                    │                      │
│    │        │90.04.27匯4 萬元至方政男帳戶（臺灣企│                      │
│    │        │  銀埔墩分行帳號：00000000000）。     │                      │
│    │        │90.04.06匯85,000元至洪園帳戶（臺灣企│                      │
│    │        │  銀雙和分行帳號：00000000000）。     │                      │
│    │        │90.01.20匯5 萬元、90.01.30匯9 萬元至│                      │
│    │        │  許淑貞帳戶（臺北國際銀行中興分行帳號│                      │
│    │        │  ：0000000000000）。                 │                      │
│    │        │90.04.02匯25萬元、90.04.11匯35萬元、│                      │
│    │        │  90.04.13匯5 萬元、90.04.16匯10萬元、│                      │
│    │        │  90.04.26匯15萬元至李國賢帳戶（第一銀│                      │
│    │        │  行敦化分行帳號：00000000000）。     │                      │
├──┼────┼───────────────────┼───────────┤
│ 4. │辰○○  │89.10.7 ～89.11.2 共匯出170 萬元（其中│左列帳戶均係附表一編號│
│    │        │部分明細如下）：                      │4 所示之帳戶。        │
│    │        │89.11.5,11:39 匯15,000 元 至林萬安帳│                      │
│    │        │  戶（臺北市園環郵局：000000-0000000）│                      │
│    │        │89.10.7,10:44 匯5 萬元至林萬安帳戶（│                      │
│    │        │  同上）                              │                      │
│    │        │89.10.11,14:34匯5 萬元至夏陳良帳戶（│                      │
│    │        │  桃園福林郵局：0000000-0000000）     │                      │
│    │        │89.10.12,10:26匯10萬元至前開帳戶。  │                      │
│    │        │89.10.19,16:06匯40萬元至林柏忠帳戶（│                      │
│    │        │  桃園八德麻園郵局：0000000-0000000） │                      │
│    │        │89.10.25,11:45匯40萬元至前開帳戶。  │                      │
│    │        │89.10.27,12:29匯30萬元至前開帳戶。  │                      │
│    ├────┼───────────────────┼───────────┤
│    │壬○○○│89.11.10～90.1月共匯6,483,000 元（部分│左列帳戶係附表一編號4 │
│    │        │明細如下）：                          │所示之帳戶。          │
│    │        │89.11.27,10:56匯532,100元至林萬安帳 │                      │
│    │        │  戶（臺北市園環郵局：000000-0000000）│                      │
│    ├────┼───────────────────┼───────────┤
│    │巳○○  │89.11.23, 8:59匯3 萬元至林萬安帳戶（│左列帳戶係附表一編號4 │
│    │        │  臺北市園環郵局：000000-0000000）。  │所示之帳戶。          │
│    │        │89.11.23      匯7 萬元至前開帳戶。  │                      │
│    │        │89.11.24,09:02匯4 萬元至前開帳戶。  │                      │
│    │        │89.11.24,12:13匯4 萬元至前開帳戶。  │                      │
│    │        │89.11.24,14:15匯2 萬元至前開帳戶。  │                      │
├──┼────┼───────────────────┼───────────┤
│ 5. │午○○  │90.1.2～90.1.3共匯1,035,300元：       │                      │
│    │        │90.01.02,11:02匯75,300元至杜明璋名義│                      │
│    │        │  之郵局帳戶（局帳號：0000000- 0000000│                      │
│    │        │  ）。                                │                      │
│    │        │90.01.02,14:49匯21萬元至吳哲鋐名義之│                      │
│    │        │  郵局帳戶（局帳號：0000000-00000000）│                      │
│    │        │90.01.02匯7 萬元至吳哲鋐前開帳戶。  │                      │
│    │        │90.01.03,09:46匯6 萬元至呂彥廷名義之│                      │
│    │        │  郵局帳戶（局帳號：0000000-0000000） │                      │
│    │        │90.01.03,13:49匯62萬元至王聯錦名義之│                      │
│    │        │  郵局帳戶（局帳號：0000000-0000000） │                      │
├──┼────┼───────────────────┼───────────┤
│ 6. │寅○○  │89.11.17～89.11.22共匯63,000元：      │左列至帳戶均係附表│
│    │        │89.11.17,19:45匯7 千元至玄○○帳戶（│一編號6 所示之帳戶。  │
│    │        │  臺北市○○路郵局：0000000-0000000） │                      │
│    │        │89.11.18,15:46匯3 千元至前開帳戶。  │                      │
│    │        │89.11.20,13:39匯6 千元至前開帳戶。  │                      │
│    │        │（起訴書誤載為匯33,000元）            │                      │
│    │        │89.11.20,17:25匯5 千元至洪祥期帳戶（│                      │
│    │        │  新店碧潭郵局：0000000-0000000）。   │                      │
│    │        │89.11.20,20:13匯1 萬元至前開帳戶。  │                      │
│    │        │89.11.20,20:55匯3 千元至前開帳戶。  │                      │
│    │        │89.11.22,11:41匯8 千元至前開帳戶。  │                      │
│    │        │89.11.22,13:05匯7 千元至前開帳戶。  │                      │
│    │        │89.11.21,14:33匯6 千元至不詳人士帳戶│                      │
│    │        │  （帳號：000000000000）。            │                      │
│    │        │89.12.08,13:05匯8 千元至不詳人士帳戶│                      │
│    │        │  （帳號：000000000000）。            │                      │
├──┼────┼───────────────────┼───────────┤
│ 8. │庚○○  │89.12.12～89.12.14共匯395,000 元（起訴│左列帳戶均係附表一編號│
│    │        │書誤載為共匯396,000 元）：            │8 所示之帳戶。        │
│    │        │89.12.12,11:19 匯3萬元至呂文和帳戶（│                      │
│    │        │  桃園龜山郵局：0000000-0000000 ）。  │                      │
│    │        │89.12.12,14:51匯3 萬元至前開帳戶。  │                      │
│    │        │89.12.13, 8:14匯9 萬元至前開帳戶。  │                      │
│    │        │89.12.14,13:01匯24萬元至呂春嬌帳戶（│                      │
│    │        │  板橋大觀路郵局：0000000-0000000）。 │                      │
│    │        │89.12.14,13:03匯5,000元至前開帳戶。 │                      │
└──┴────┴───────────────────┴───────────┘
附表三（張勇雄名義申辦電話之明細）：
┌──┬────┬───────┬────────┬──────────────┐
│編號│申請日期│申請人名義    │電話門號        │申請書                      │
├──┼────┼───────┼────────┼──────────────┤
│ 1. │89.11.12│張勇雄，      │00-0000000      │癸○90偵17640號卷第22頁     │
│    │        │代理人王銀達  │                │                            │
├──┼────┼───────┼────────┼──────────────┤
│ 2. │89.11.21│張勇雄，      │0000000         │同上卷第25頁                │
│    │        │代理人王銀達  │                │                            │
├──┼────┼───────┼────────┼──────────────┤
│ 3. │89.11.22│張勇雄，      │0000000         │同上卷第21頁                │
│    │        │代理人王銀達  │                │                            │
├──┼────┼───────┼────────┼──────────────┤
│ 4. │89.11.23│張勇雄，      │0000000         │同上卷第23頁                │
│    │        │代理人王銀達  │                │                            │
│    │        │              ├────────┼──────────────┤
│    │        │              │將上開號碼更換為│同上卷第24頁                │
│    │        │              │0000000         │                            │
└──┴────┴───────┴────────┴──────────────┘
附表四（王銀達名義申請電話之明細）：
┌──┬────┬───────┬────────┬──────────────┐
│編號│申請日期│申請人名義    │電話門號        │備  註                      │
├──┼────┼───────┼────────┼──────────────┤
│ 1. │89.11.21│王銀達        │000000000       │                            │
│    │        │              │00-00000000     │                            │
├──┼────┼───────┼────────┼──────────────┤
│ 2. │89.11.24│王銀達        │00-00000000     │                            │
│    ├────┼───────┼────────┼──────────────┤
│    │89.12.06│王銀達        │申請移機至高雄更│                            │
│    │        │              │號為00-0000000  │                            │
└──┴────┴───────┴────────┴──────────────┘
附表五（扣案物）：
┌──┬────┬───────────────────┬───┬───────┐
│編號│查獲時間│查獲地點及扣案物品                    │所有人│扣押物品目錄表│
├──┼────┼───────────────────┼───┼───────┤
│ 1. │90.02.07│臺北市○○○路、復興北路口：          │丁○○│癸○90偵3404號│
│    │14:30   │NOKIA手機（含門號0000000000）1 支。 │      │卷第34頁      │
│    │        │MOTOROLA手機（含門號0000000000）1 支│      │              │
├──┼────┼───────────────────┼───┼───────┤
│ 2. │90.02.07│臺北市○○○路、復興北路口：          │      │同上卷第35頁  │
│    │14:30   │NOKIA手機（含門號0000000000）1 支。 │乙○○│              │
│    │        │90.02.07匯5,520 元予正鑫廣告社之匯款│乙○○│              │
│    │        │  單1 紙。                            │      │              │
│    │        │臺灣大哥大預付卡14張。              │乙○○│              │
│    │        │丑○○交付之地○名義存摺2 本及金融卡│地○  │              │
│    │        │  3 張。                              │      │              │
├──┼────┼───────────────────┼───┼───────┤
│ 3. │90.10.15│臺北市中山區○○○路263號7樓之11：    │丙○○│癸○90偵17640 │
│    │16:30   │吸食組器1 組及DUNHILL 空盒1 個。    │      │號卷第10頁    │
│    │        │名片3 張。                          │      │              │
│    │        │臺灣大哥大行動電話申請書1 張。      │      │              │
│    │        │收據1 張。                          │      │              │
└──┴────┴───────────────────┴───┴───────┘
